【裁判字號】    99,交聲,1509
【裁判日期】    991022
【裁判案由】    違反道路交通管理處罰條例聲明異議
【裁判全文】
臺灣臺北地方法院交通事件裁定        99年度交聲字第1509號
原處分機關  交通部公路總局臺北區監理所（執行單位：板橋監
            理站）
異 議 人即
受 處 分人  甲○○
上列異議人即受處分人因違反道路交通管理處罰條例案件，對於
交通部公路總局臺北區監理所（執行單位：板橋監理站）中華民
國99年8 月27日板監裁字第41-C00000000號違反道路交通管理事
件裁決處分，聲明異議，本院裁定如下：
    主  文
異議駁回。
    理  由
一、原處分意旨略以：異議人即受處分人甲○○於民國99年5 月
    12日凌晨0 時49分許，騎乘車號175-DKM 號重型機車，沿臺
    北縣中和市○○路土城往中和方向行駛，行經中正路637 巷
    60弄口前，竟闖越設置於該交岔路口之紅燈號誌，而為臺北
    縣政府警察局中和第二分局員山派出所員警舉發，續經原處
    分機關認定異議人違規行為明確，乃依道路交通管理處罰條
    例第53條第1 項及第63條第1 項第3 款之規定，於99年8 月
    27日以板監裁字第41-C00000000號裁決處分，裁處異議人罰
    鍰新臺幣（下同）2,700 元，並記違規點數3 點。
二、異議意旨以：我通過上開路口時，時速僅約40公里，號誌亦
    為綠燈，並未闖紅燈，在我通過路口後，員警突自後方將我
    攔下說我闖紅燈，實屬莫名奇妙。故請撤銷原處分，另為異
    議人不罰之諭知等語。
三、按汽車駕駛人，行經有燈光號誌管制之交岔路口闖紅燈者，
    處新臺幣1,800 元以上5,400 元以下罰鍰，且應記違規點數
    3 點，道路交通管理處罰條例第53條第1 項、第63條第1 項
    第3款分別定有明文。
四、本件異議人就其於上揭時間駕駛上揭機車，沿臺北縣中和市
    ○○路土城往中和方向行駛，行經中正路637 巷60弄口後，
    續向前行，嗣遭臺北縣政府警察局中和第二分局員山派出所
    員警攔停，並舉發其闖越設於該60弄口之紅燈號誌等情，並
    不否認，並有舉發通知單1 紙所載可證，惟辯稱其並未闖紅
    燈，其通過該60弄口時，該號誌為綠燈等語。
五、經查，證人即本案舉發員警乙○○到庭證稱：「我當時騎乘
    （警用）機車，我原本是騎乘在中正四橋上，騎到防汛路的
    交岔路口，我要左轉防汛路，當時我在中正四橋上準備要左
    轉的時候，異議人他是騎乘機車在防汛路上，要從我的右邊
    騎到左邊，正要通過防汛路與中正四橋的路口，因為我的行
    向就是綠燈，他的行向就是紅燈，我看到他從我的右邊，闖
    過紅燈，行駛到我的左邊，... 我一開始覺得可能是變燈，
    我這麼想著，我就左轉之後跟著他行駛在防汛路上，就一直
    跟著他，接著他在第二個紅燈也就是中正路637 巷60弄口，
    又闖了一個紅燈，也是直行闖越紅燈，接下來我就把警示燈
    打開，跟著他，就把他攔下來。（問：所以你後來舉發異議
    人，是指他闖越中正路637 巷60弄口的這個紅燈嗎？）是。
    （當異議人闖越第二個紅燈的時候，你距離他多遠？）我跟
    著他後面，大約30公尺左右。... （當時）他速度非常快，
    時速大約有六、七十公里。（當時路上的照明狀況如何？）
    晚上都有路燈。（視線有無受到遮蔽的情形？）沒有。...
    （當時交通狀況為何？）有異議人的車，還有我和我同事共
    三台車，我和我同事都有看到異議人闖越紅燈的情形，因為
    我們一直跟著他後面。... 當時異議人已經闖了一個紅燈，
    所以我跟我的同僚說，我們再跟著他看看，會不會再闖一個
    紅燈。（你們二位員警跟著他的時候，異議人都沒有發現你
    們嗎？）因為異議人騎得太快，我覺得他應該沒有發現我們
    跟著他後面。（異議人闖越第一個紅燈到闖越第二個紅燈的
    時候，這二個紅燈的距離多遠？）大約二百公尺，但是因為
    異議人騎得很快，我們跟著他後面，我們騎得也不慢，我們
    從第一個紅燈到第二個紅燈隔了大約十幾秒鐘。」等語（本
    院99年10月21日調查筆錄）。查舉發員警乙○○身為執法員
    警，與異議人毫不認識，更無仇隙怨懟，倘非確有異議人闖
    越紅燈之事，否則乙○○何須無中生有，甘冒偽證重罪及斷
    送自身執法人員生涯前途之風險，捏詞舉發異議人闖越紅燈
    ？顯然乙○○並無誣陷異議人之動機。次以，證人身為執法
    人員，依其證詞，斯時正值半夜凌晨時分，路上別無它車，
    其係因見異議人已先闖越防汛路與中正四橋交岔口之紅燈，
    但因不敢確定是否看錯，故而抱持半信半疑之心繼續跟蹤異
    議人後方，俾觀察異議人是否會繼續闖越紅燈，果不其然，
    異議人就在其眼前30公尺處再次闖越本案紅燈號誌，其遂予
    攔停舉發。亦即，在異議人闖越本案路口之紅燈號誌前，證
    人乙○○已處於特別注意異議人車行舉動之狀態，由是可見
    乙○○之目擊過程清楚、記憶亦甚深刻。
    綜上足見，乙○○上揭證詞可信度極高，至堪採信。異議人
    通過上揭中正路637巷60弄口時，確有闖越設置於該路口紅
    燈號誌之違規行為。異議人所辯無非卸責之詞，不足採信，
    其違規事實甚為明確，自應依上開規定裁罰之。
六、原處分機關以異議人有前揭違規事實，依道路交通管理處罰
    條例第53條第1 項、第63條第1 項第3 款、違反道路交通管
    理事件統一裁罰基準表之規定（異議人已逾越原舉發通知單
    所載之應到案期限），裁處罰鍰2,700 元，並記違規點數3
    點，核無違誤。本件異議人之異議為無理由，應予駁回。
七、據上論斷，依道路交通案件處理辦法第19條，裁定如主文。
中    華    民    國    99    年    10    月    22    日
                      交通法庭  法  官  紀凱峰
上正本證明與原本無異。
如不服本裁定，應於裁定送達後5日內向本院提出抗告狀。
                                書記官  桑子樑
中    華    民    國    99    年    10    月    22    日

司法院資訊處製作；財團法人民間司法改革基金會備份。
